臺灣臺東地方法院刑事附帶民事訴訟判決
原　　　告　甲○○
訴訟代理人　魏克仁律師
被　　　告　丙○○
　　　　　　乙○○原名方冠智.
共　　　同
訴訟代理人　林長振律師
上列被告因本院95年度自字第5號誣告等刑事案件，經原告提起
附帶民事訴訟，本院判決如下：
    主  文
原告之訴及假執行之聲請均駁回。
    事實及理由
一、原告主張：原告與被告丙○○前係男女朋友關係，自民國87
    年間協議分手後，明知或可得而知原告從未以電話騷擾或以
    電話公然辱罵「三字經」等語，竟意圖使原告受刑事或懲戒
    處分，於94年6月7日虛構事實，向本院提起自訴，偽稱自87
    年間起至94年2月間止，原告撥打被告丙○○310101號、326
    178 號之電話，以生殖器、三字經公然辱罵被告丙○○等語
    ，並偽造、變造或使用偽造、變造之錄音帶作為證據，又被
    告乙○○係被告丙○○之女，明知或可得而知原告從未唆使
    訴外人吳玉盆以製造假車禍之方式教訓被告乙○○，竟意圖
    使原告受刑事或懲戒處分，於94年6月7日虛構事實，向本院
    偽稱原告以新臺幣2、3萬元之代價，唆使訴外人吳玉盆「最
    好製造假車禍教訓她，但不要太嚴重」等語，並與被告丙○
    ○唆使訴外人吳玉盆出具親筆信函乙紙，由被告乙○○使用
    該偽造、變造之親筆信函作為證據提起自訴，足生損害於原
    告，此亦經原告向本院提起刑事自訴在案，被告丙○○、乙
    ○○故意不法侵害原告之名譽、信用等權利，應負共同侵權
    行為之損害賠償責任，爰依刑事訴訟法第487條第1項、民法
    第184條第1項、第185條、第195條第1 項前段之規定，請求
    被告丙○○、乙○○連帶給付財產上損害賠償新臺幣（下同
    ）58萬5000元、非財產上損害賠償200萬元及營業損失400萬
    元等語。並聲明：(一)被告丙○○、乙○○應連帶給付原告65
    8 萬5000元，及自刑事附帶民事訴訟起訴狀繕本送達之翌日
    即95年 8月17日起至清償日止，按週年利率百分之五計算之
    利息；(二)願供擔保，請准宣告假執行。
二、被告丙○○則以：伊對原告提出公然侮辱之自訴，並非憑空
    捏造，而有卷附人證、物證可憑，且臺灣高等法院花蓮分院
    96年度上易字第19號判決既認為在電話中辱罵他人，並不構
    成公然侮辱，則以不能構成犯罪之事實告人，自無誣告可言
    ，且伊未偽造、變造錄音帶等語；被告乙○○則以：訴外人
    吳玉盆之自白書既為其本人所書寫，伊以之提出自訴，自無
    使用偽造變造證據及誣告等語，資為抗辯。並均聲明：(一)原
    告之訴及假執行之聲請均駁回；(二)如受不利之判決，願供擔
    保請准宣告免為假執行。
三、按刑事訴訟諭知無罪、免訴或不受理之判決者，應以判決駁
    回原告之訴，刑事訴訟法第503條第1項前段定有明文。
四、本件被告丙○○、乙○○被訴誣告等案件，業經本院以95年
    度自字第 5號刑事判決分別諭知無罪及自訴不受理，揆諸前
    揭法條明文，原告之訴自應予以駁回，其假執行之聲請，亦
    失所依據，應併予駁回。
五、依刑事訴訟法第503條第1項前段，判決如主文。
中　　華　　民　　國　　96　　年　　10　　月　　31　　日
                  刑事第四庭審判長法  官  陳弘能
                                  法  官  曾宗欽
                                  法  官  劉正偉
以上正本證明與原本無異。
如不服本判決應於收受本判決後10日內向本院提出上訴書狀；上
訴書狀應敘述具體理由。未敘述上訴理由者，應於上訴期間屆滿
後20日內向本院補提理由書狀（均須按他造當事人之人數附繕本
）。
「切勿逕送上級法院」。
                                  書記官  王希文
中　　華　　民　　國　　96　　年　　10　　月　　31　　日
